臺灣臺北地方法院交通事件裁定　　　　 96年度交聲字第168號
異議人即
受處分人　　甲○○
上列受分人因違反道路交通管理處罰條例案件，對於交通部公路
總局臺北區監理所於中華民國96年1月30日所為之處分（原處分
案號：北監自裁字裁40－U00000000號），聲明異議，本院裁定
如下：
    主  文
異議駁回。
    理  由
一、按汽車駕駛人，駕駛執照經註銷仍駕駛小型車者，處新臺幣
    （下同）6,000元以上12,000元以下罰鍰，並當場禁止其駕
    駛，道路交通管理處罰條例第21條第1項第4款定有明文；次
    按違反道路交通管理事件行為人，未依規定自動繳納罰鍰，
    或未依規定到案聽候裁決，處罰機關應於2個月內依基準表
    逕行裁決之，道路交通管理處罰條例第7條之2、違反道路交
    通管理事件統一裁罰基準及處理細則第44條第1項分別定有
    明文；又道路交通管理處罰條例第65條第1項規定，汽車所
    有人、駕駛人違反道路交通管理，經主管機關裁決後逾15
    日未向管轄地方法院聲明異議，或其聲明異議經法院裁定確
    定，而不依裁決或裁定繳納罰鍰或不繳送汽車牌照、駕駛執
    照者，依左列規定處理之：一、經處分吊銷汽車牌照或駕駛
    執照者，由公路主管機關逕行註銷。二、經處分吊扣汽車牌
    照或駕駛執照者，按其吊扣期間加倍處分；仍不依限期繳送
    汽車牌照或駕駛執照者，吊銷其汽車牌照或駕駛執照。三、
    罰鍰不繳者，按其罰鍰數額，易處吊扣汽車牌照或駕駛執照
    1個月至3個月；不依期限繳送汽車牌照或駕駛執照者，吊銷
    其汽車牌照或駕駛執照。至於處理違反道路交通管理事件，
    有關文書送達之程序，依行政程序法之規定；而不能依行政
    程序法第72條規定對應受送達人之住居所、事務所或營業所
    為之或對其他得會晤應受送達人之處所送達，亦無法依同法
    第73條將文書付與有辨別事理能力之同居人、受僱人或應送
    達處所之接收郵件人員時，得將文書寄存送達地之地方自治
    或警察機關，並作送達通知書兩份，1份黏貼於應受送達人
    住居所、事務所、營業所或其就業處所門首，另1份交由鄰
    居轉交或置於該送達處所信箱或其他適當位置，以為送達；
    由郵政機關為送達者，得將文書寄存於送達地之郵政機關，
    違反道路交通管理事件統一裁罰基準及處理細則第5條、行
    政程序法第74條第1項及第2項亦定有明文。
二、本件異議人即受處分人甲○○駕駛車號3G-5033號自用小客
    車，於95年12月21日晚間18時20分許，行經臺灣桃園機場一
    期航站，被警查獲異議人之自用小客車駕駛執照已遭註銷，
    乃經內政部警政署航空警察局警員劉志榮當場掣單舉發，異
    議人於應到案日期前申請開立裁決書並指明裁決書寄送地址
    ，交通部公路總局臺北區監理所（下稱「原處分機關」）嗣
    依道路交通管理處罰條例暨違反道路交通管理事件統一裁罰
    標準表規定，裁處異議人罰鍰9,000元。
三、異議人來狀異議意旨，固不否認駕駛上揭已經註銷駕駛執照
    ，仍在案發時、地，駕駛自用小客車之事實，惟辯稱係因與
    其先生發生糾紛，而於89年6月間，遷離其臺北縣新店市○
    ○街121巷6號11樓之5舊址，又因怕先生得知其真實住處，
    而不敢遷移戶籍，以至其駕駛執照遭到註銷，請求「恢復駕
    照，補繳罰款」等語。惟查：（一）本件異議人前遭逕行註
    銷駕駛執照之處分，既已合法確定，本件舉發即無違誤。（
    二）且異議人所持用已遭註銷之駕駛執照，係經原處分機關
    於91年9月30日以北監五字第40-CG0000000號裁處在案，尚
    非本院得以審酌，是以異議意旨請求「恢復駕照，補繳罰款
    」等語，亦無依據。
四、綜上所述，異議人確有於前揭時、地，汽車駕駛人，駕駛執
    照經註銷仍駕駛小型車之違規行為，原處分機關依道路交通
    管理處罰條例第21條第1項第4款暨違反道路交通管理事件統
    一裁罰標準表規定，裁處異議人罰鍰9,000元，揆諸前揭說
    明，核無違誤，本件異議人之異議為無理由，應予駁回。
五、據上論斷，應依道路交通案件處理辦法第十九條，裁定如主
    文。
中　　華　　民　　國　　96　　年　　2 　　月　　8 　　日
　　　　　　　　　　　　　　　交通法庭法　官　黃程暉
以上正本證明與原本無異
如不服本裁定應於送達後5日內向本院提出抗告狀
      　　　　　　　　　　　　　書記官　彭雅慧
中　　華　　民　　國　　96　　年　　2　  　月　　12　　日
